【裁判字號】    92,交聲,877
【裁判日期】    920630
【裁判案由】    交管條例聲異
【裁判全文】
臺灣板橋地方法院交通事件裁定                    九十二年度交聲字第八七七號
    原處分機關  交通部公路總局臺北區監理所
    異  議  人  甲○○
    即受處分人
右列受處分人因違反道路交通管理處罰條例案件，對於交通部公路總局臺北區監理所
於民國九十二年三月十八日以北監自裁字裁四０－Ｃ00000000號所為之裁決
處分（原舉發案號：臺北縣政府警察局九十二年一月二十三日北縣警交字第Ｃ000
00000號），聲明異議，本院裁定如左：
    主  文
原處分撤銷。
甲○○不罰。
    理  由
一、原處分意旨略以：異議人即受處分人甲○○於民國九十二年一月二十三日十四時
    五十八分許，駕駛車號：五Ｔ－七０二二號自用一般小客車，行經臺北縣板橋市
    ○○路○段之民生陸橋時，因駕駛車輛使用手持式行動電話（號碼：00000
    00000）進行撥接違規，經警攔查舉發，乃依道路交通管理處罰條例第三十
    一條之一第一項之規定，裁處罰鍰新臺幣（下同）三千元。
二、異議意旨略以：異議人於上開時地駕駛前開車輛時，並無使用手持式行動電話進
    行撥接或通話，此可調閱異議人前開行動電話之通聯記錄以證其實，爰請求撤銷
    原處分云云。
三、按汽車駕駛人於行駛道路時，使用手持式行動電話進行撥接或通話者，處三千元
    罰鍰，道路交通管理處罰條例第三十一條之一第一項定有明文。
四、經查，原處分機關即交通部公路總局臺北區監理所以異議人甲○○於九十二年一
    月二十三日十四時五十八分許，駕駛車號：五Ｔ－七０二二號自用一般小客車，
    行經臺北縣板橋市○○路○段之民生陸橋時，因駕駛車輛使用手持式行動電話進
    行撥接違規而為裁罰，其所憑以裁罰之依據，係臺北縣政府警察局九十二年一月
    二十三日北縣警交字第Ｃ00000000號舉發違反道路交通管理事件通知單
    （下稱舉發通知單），揆諸該舉發通知單，其上違規事實載明「駕駛中手持行動
    電話通訊中」，使用行動電話號碼為「0000000000」號，且經臺北縣
    政府警察局海山分局以「本案員警執行勤務，見車號五Ｔ－七０二二自小客車駕
    駛人於道路行駛使用行動電話進行接聽之動作，遂予以攔停並依所見違規事實舉
    發」為由查處在案，有該分局九十二年三月十一日海警交裁字第０九二０００五
    五四一號函一份及本件舉發通知單一紙附卷可稽。惟經本院依職權向臺灣大哥大
    股份有限公司調閱上開行動電話號碼之雙向通聯記錄查核結果，是時（九十二年
    一月二十三日十四時五十八分前後）前開行動電話並無任何通聯記錄，有臺灣大
    哥大股份有限公司雙向通聯資料查詢紀錄一紙在卷可按，此與前揭舉發通知單之
    記載及上開警局之查處情形不符，是本件異議人辯稱其並無於上述時地駕車時使
    用手持式行動電話進行撥接或通話等語，應堪採信。綜上所述，本件舉發通知單
    違規事實欄所載之違規事實既與本院查證情形不符，原舉發內容應有疏誤，而原
    處分機關憑以裁罰，尚非有據。是原處分機關未予詳查，遽認異議人有違反道路
    交通管理處罰條例第三十一條之一第一項之違規情事而遽以裁罰，於法尚有未洽
    ，本件異議為有理由，原處分應予撤銷，另諭知異議人不罰。
據上論斷，應依道路交通案件處理辦法第二十條前段，裁定如主文。
中      華      民      國      九  十  二    年    六    月    三  十  日
                                臺灣板橋地方法院交通法庭
                                    法    官  高  奕  驤
右正本證明與原本無異。
如不服本裁定，應於裁定送達後五日內向本院提出抗告狀。
                                    書 記 官  廖  舜  宜
中      華      民      國      九  十  二    年    六    月    三  十  日


司法院資訊處製作；財團法人民間司法改革基金會備份。
